---
title: "cma-week2"
author: "Yves Gubelmann"
date: "30 4 2021"
output: pdf_document
---

```{r setup, include=FALSE}
knitr::opts_chunk$set(echo = TRUE)

## Load the necessary libraries ################################################

library(readr)        # to import tabular data (e.g. csv)
library(dplyr)        # to manipulate (tabular) data
library(ggplot2)      # to visualize data
library(sf)           # to handle spatial vector data
library(terra)        # To handle raster data
library(lubridate)    # To handle dates and times
library(zoo)    # To smoothen data
```

## Task 0: Datenimport

In diesem Task werden die csv-Daten eingelesen und mit den Koordinaten E und N versehen:

```{r load, highlight=TRUE, message = FALSE}
## Import csv
wildschwein_BE <- read_delim("00_Rawdata/wildschwein_BE_2056.csv",",") # adjust path
wildschwein_BE <- st_as_sf(wildschwein_BE, coords = c("E", "N"), crs = 2056, remove = FALSE)
```

## Task 1: Eine Übersicht verschaffen
Im Task 1 werden die Daten nach Wildschwein gruppiert und die Zeitdifferenz zwischen den Samples berechnet. Weiter werden folgende Fragen beantwortet:

```{r task 1, include=TRUE, echo=FALSE}
# Task 1
wildschwein_BE <- group_by(wildschwein_BE,TierID)
wildschwein_BE <- mutate(wildschwein_BE,timelag_num = as.numeric(difftime(lead(DatetimeUTC),DatetimeUTC, units = "secs")))
wildschwein_BE <- mutate(wildschwein_BE,timelag = as.integer(difftime(lead(DatetimeUTC),DatetimeUTC, units = "secs")))
```
* Wieviele Individuuen wurden beprobt? *drei, nämlich:*

```{r task 1_1, include=TRUE}
n_boars <- as.factor(wildschwein_BE$TierName)
summary(n_boars)
```

* Für wie lange wurden die Wildschweine beprobt? *Die Wildschweine wurden vom* `r min(wildschwein_BE$DatetimeUTC)` *bis * `r max(wildschwein_BE$DatetimeUTC)` *beprobt. Die Daten wurden mehrheitlich gleichzeitig erhoben.*

* Was ist der zeitliche Intervall zwischen zwei Lokationen? *Der durchschnittliche Intervall beträgt *`r round(mean(x = wildschwein_BE$timelag_num, na.rm = TRUE),0)` *Sekunden. In einem Histofgram dargestellt:*

```{r task 1_2, include=TRUE, echo=FALSE, warning=FALSE}
p1 <- ggplot(wildschwein_BE, aes(x = timelag))
p1 + geom_histogram(binwidth = 10) + 
  scale_y_log10() +
  scale_x_continuous(limits = c(0,15000)) + 
  geom_vline(xintercept = 0, lty = 2, alpha = 0.5)
```

## Task 2: Herleiten von Bewegungsparameter (Speed)

In Task 2 wird mit Piping grundlegende Bewegungsparameter berechnet. Mit der euklidischen Distanz werden aus zwei Lokationen die Schrittlänge *steplength* berechnet. Anschliessend wird diese durch den Zeitschritt *timelag* geteilt um die Geschwindigkeit zu berechnen. 

```{r task 2, message = FALSE}
# Task 2     
wildschwein_BE <- wildschwein_BE %>%                            # Take a boar..
  group_by(TierID) %>%                                          # group it
  mutate(steplength = sqrt(((E-lead(E,1))^2+(N-lead(N,1))^2))) %>% 
  mutate(speed = steplength/timelag)                            #calculate speed
```

## Task 3: Cross-scale Bewegungsanalyse
Mit einem neuen Dataset, welches nur ein Wildschwein enthält, werden Cross-scale Bewegungsanalysen durchgeführt. Mit den Funktionen *slice* und *seq* werden fix definierte Abschnitte herausextrahiert. Mit den extrahierten Daten werden die identischen Parameter aus Task 2 berechnet und mit den Orginaldaten verglichen.

```{r task 3_1, highlight=TRUE, message = FALSE}
# Task 3
caro <- read_delim("00_Rawdata/caro60.csv",",") # adjust path
caro <- st_as_sf(caro, coords = c("E", "N"), crs = 2056, remove = FALSE)

caro_0 <- caro %>%                           # Take caro (grouping not needed)
  mutate(timelag = as.integer(difftime(lead(DatetimeUTC),DatetimeUTC, units = "secs"))) %>% 
  mutate(steplength = sqrt(((E-lead(E,1))^2+(N-lead(N,1))^2))) %>% 
  mutate(speed = steplength/timelag)

caro_3 <- caro %>% 
  slice(seq(1, nrow(caro), by = 3)) %>% 
  mutate(timelag = as.integer(difftime(lead(DatetimeUTC),DatetimeUTC, units = "secs"))) %>% 
  mutate(steplength = sqrt(((E-lead(E,1))^2+(N-lead(N,1))^2))) %>% 
  mutate(speed = steplength/timelag)

caro_6 <- caro %>% 
  slice(seq(1, nrow(caro), by = 6)) %>% 
  mutate(timelag = as.integer(difftime(lead(DatetimeUTC),DatetimeUTC, units = "secs"))) %>% 
  mutate(steplength = sqrt(((E-lead(E,1))^2+(N-lead(N,1))^2))) %>% 
  mutate(speed = steplength/timelag)

caro_9 <- caro %>% 
  slice(seq(1, nrow(caro), by = 9)) %>% 
  mutate(timelag = as.integer(difftime(lead(DatetimeUTC),DatetimeUTC, units = "secs"))) %>% 
  mutate(steplength = sqrt(((E-lead(E,1))^2+(N-lead(N,1))^2))) %>% 
  mutate(speed = steplength/timelag)
```

Die Datasets werden dadurch erheblich kürzer. Gut erkennbar hier: 

```{r task 3_2, include=TRUE, echo=TRUE, results='hold'}
# compare the sliced datasets
nrow(caro_0)
nrow(caro_3)
nrow(caro_6)
nrow(caro_9)
```

\newpage

In einem Plot sind die Unterschiede zwischen den orginalen und den extrahierten Daten gut ersichtlich:

```{r task 3_3, include=TRUE, echo=TRUE, results='hold'}
# compare 3 minutes data to original
p2 <- ggplot() +
  geom_path(data = caro_3, aes(x=E,y=N), colour = "blue") +
  geom_path(data = caro, aes(x=E,y=N), colour = "black") +
  labs(title = "Comparing original- with 3 minutes-resampled data", 
       subtitle = "black: original data, pink: 3 minutes data") + 
  theme_classic()

# compare 6 minutes data to original
p3 <- ggplot() +
  geom_path(data = caro_6, aes(x=E,y=N), colour = "blue") +
  geom_path(data = caro_0, aes(x=E,y=N), colour = "black") +
  labs(title = "Comparing original- with 3 minutes-resampled data", 
       subtitle = "black: original data, pink: 3 minutes data") + 
  theme_classic()

# compare 9 minutes data to original
p4 <- ggplot() +
  geom_path(data = caro_9, aes(x=E,y=N), colour = "blue") +
  geom_path(data = caro_0, aes(x=E,y=N), colour = "black") +
  labs(title = "Comparing original- with 3 minutes-resampled data", 
       subtitle = "black: original data, pink: 3 minutes data") + 
  theme_classic()
```

```{r task 3_4, echo=FALSE, results='hold'}
p2
p3
p4
```

Weiter können Unterschiede in den berechneten Geschwindigkeiten festgestellt werden:

```{r task 3_5, include=TRUE, echo=FALSE, warning=FALSE}
# Compare different speeds
ggplot() +
  geom_line(data = caro_0, aes(x=DatetimeUTC, y=speed), colour = "black") +
  geom_line(data = caro_3, aes(x=DatetimeUTC, y=speed), colour = "blue") +
  geom_line(data = caro_6, aes(x=DatetimeUTC, y=speed), colour = "red") +
  geom_line(data = caro_9, aes(x=DatetimeUTC, y=speed), colour = "green") +
  labs(x = "Time",
       y = "Speed (m/s)", 
       title = "Comparing derived speed at different sampling intervals",
       subtitle = "black: original, blue: 3 minutes, red: 6 minutes, green: 9 minutes") +    
  scale_y_continuous(limits = c(0,1.2)) +
  scale_x_datetime(date_breaks = "1 hours", 
                   date_labels = "%H:%M") +
  theme_classic()
```

## Task 4

```{r task 4, include=TRUE, echo=FALSE, warning=FALSE}
# Task 4
caro_0 <- caro_0 %>% 
  mutate(speed_5 = rollmean(caro_0$speed,k = 5,fill = NA,align = "left")) %>% 
  mutate(speed_15 = rollmean(caro_0$speed,k = 15,fill = NA,align = "left")) %>% 
  mutate(speed_30 = rollmean(caro_0$speed,k = 30,fill = NA,align = "left"))

p6 <- ggplot() +
  geom_line(data = caro_0, aes(x=DatetimeUTC, y=speed), colour = "black") +
  geom_line(data = caro_0, aes(x=DatetimeUTC, y=speed_5), colour = "blue") +
  geom_line(data = caro_0, aes(x=DatetimeUTC, y=speed_15), colour = "red") +
  geom_line(data = caro_0, aes(x=DatetimeUTC, y=speed_30), colour = "green") +
  labs(x = "Time",
       y = "Speed (m/s)", 
       title = "Comparing derived speed at different sampling intervals",
       subtitle = "black: original, blue: k = 5, red: k = 15, green: k = 30") +    
  scale_y_continuous(limits = c(0,1.2)) +
  scale_x_datetime(date_breaks = "1 hours", 
                   date_labels = "%H:%M") +
  theme_classic()

```

